# 请教陈老师计提盈余公积问题

提问人：江 3 石 时间：2019-03-26 22:28:23
公司有作为权益核算的永续债和优先股，支付相关的利息根据规定可以税前扣除（已获得税务局认可），所以导致会计报表期初未分配利润是正数，而汇算清缴的存在未弥补亏损。那么本期计提盈余公积时，由于存在未弥补的亏损（税收口径）是否需要计提盈余公积？谢谢陈老师

回答人：chenyiwei
盈余公积的计提基数是会计上的当期净利润，且公司法所规定可弥补的亏损是单户报表层面的期初未分配利润红字（会计口径），因此虽然本案例中存在税务上的未弥补亏损，但在计提盈余公积时不予考虑。